【裁判字號】    92,交聲,17
【裁判日期】    920711
【裁判案由】    違反道路交通管理處罰條例聲明異議
【裁判全文】
臺灣苗栗地方法院交通事件裁定                      九十二年度交聲字第一七號
    移送機關  交通部公路總局新竹區監理所苗栗監理站
    異議人即  甲○○○○運股份有限公司
    受處分人                  .
    代 表 人    乙○○○
右列異議人因違反道路交通管理處罰條例案件，不服交通部公路總局新竹區監理所苗
栗監理站九十二年一月十三日所為處分（原處分案號：竹監苗字第裁五四─Ｆ000
00000號），聲明異議，本院裁定如左：
        主  文
異議駁回。
        理  由
一、按使用註銷之牌照行駛者，處汽車所有人新臺幣三千六百元以上一萬零八百元以
    下罰鍰，並禁止其行駛，道路交通管理處罰條例第十條第一項第四款定有明文。
    再者，汽車過戶登記應由讓與人與受讓人共同填具汽車過戶登記書，向公路監理
    機關申請，並應繳驗左列證件：（一）原領之汽車新領牌照登記書車主聯。（二
    ）行車執照。公路監理機關於審核各項應備證件相符後，即予辦理過戶登記，換
    發新行車執照，道路交通安全規則第二十二條復有明文。
二、本件異議人即受處分人甲○○○○運股份有限公司（下稱志鴻公司）所有車號Ｈ
    Ｐ─九二八號營業大貨車於民國九十一年十一月十八日，在苗一三０號甲線玉田
    段為苗栗縣警察局通霄分局舉發「使用註銷之車輛行駛公號」，因異議人逾指定
    應到案日期到案聽候裁決，交通部公路總局新竹區監理所苗栗監理站（下稱新竹
    區監理所苗栗監理站）乃裁決：「（一）、罰鍰新台幣壹萬零捌佰元整，並扣繳
    牌照，罰鍰限於九十二年二月十二日前繳納，牌照自九十二年二月十二日前繳送
    。（二）上開罰鍰逾期不繳納之處分：(1)自九十二年二月十三日起罰鍰為新台幣
    壹萬零捌佰元整，並限於九十二年二月二十七日前繳納。(2)罰鍰於九十二年二月
    二十七日前線繳納，逾期仍不繳納者，依法移送強制執行」，有苗栗縣警察局苗
    縣警交字第Ｆ00000000號舉發違反道路交通管理事件通知單（下稱舉發
    單）及新竹區監理所苗栗監理站竹監苗字第裁五四─Ｆ00000000號裁決
    書在卷可稽。異議人雖辯稱：ＨＰ─九二八號營業大貨車原係異議人所有，但已
    於八十八年三月十七日向監理機關辦理繳銷，並於同年月二十九日（按依契約日
    期應係八十八年二月二十九日）賣予張桶木，有雙方簽訂的車輛買賣契約書可稽
    。該車既係張桶木所有，處分對向應係車主張桶木而非異議人云云。經查：上開
    ＨＰ─九二八號營業大貨車確於九十一年十一月十八日，在苗一三０號甲線玉田
    段違規為警舉發，駕駛人為張桶木，有舉發單在卷可憑。異議人稱已將該車之號
    牌辦理繳銷，經本院函詢新竹區監理所苗栗監理站，該站覆稱志鴻公司所有ＨＰ
    ─九二八號營業大貨車確於八十八年三月十七日於本站辦理繳銷手續，並繳回號
    牌二面，有該站九十二年四月九日竹監苗字第０九二０００三五六五號函在卷可
    憑。另異議人稱該車已出售予張桶木，亦有車輛買賣契約書一份在卷可証。參諸
    上開舉發單上的違規人係張桶木可知，異議人確將該車賣給張桶木。但依道路交
    通安全規則第二十二條規定：汽車過戶登記應由讓與人與受讓人共同填具汽車過
    戶登記書，向公路監理機關申請。且異議人與張桶木間的車輛買賣契約書第二條
    及第三條均提到要向公路監理機關辦理過戶。惟本件買賣，雙方至今仍未到監理
    站辦理過戶手續，業據証人即志鴻公司的實際負責人丙○○証述在卷（本院九十
    二年四月十五日筆錄參照）。因此異議人雖已將該車賣予張桶木，但過戶手續既
    未完成，該車仍係登記為異議人所有。又該車的車牌業經註銷，復為事實。且道
    路交通管理處罰條例第十條第一項第四款對於「使用註銷之牌照行駛者」，係處
    罰【汽車所有人】，而非處罰駕駛人。因此異議人任令已註銷車牌的大貨車由張
    桶木行駛，而遲遲不與張桶木去監理站辦理過戶手續，致張桶木於行駛中被舉發
    使用註銷之牌照行駛。故監理站裁決「受罰主體為異議人」之上開裁決並無不合
    。異議人所辯無法為其有利之認定，其異議為無理由，應予駁回。
三、據上論斷，依道路交通案件處理辦法第十九條，裁定如主文。
中      華      民      國    九十二    年      七    月      十一      日
                                臺灣苗栗地方法院交通法庭
                                        法  官  劉 興 浪
右正本證明與原本無異
如不服本裁定，應於送達後五日內，向本院提出抗告狀（須附繕本），抗告於臺灣高
等法院臺中分院。
                                        書記官  黃 士 益
中      華      民      國    九十二    年      七    月      十一      日


司法院資訊處製作；財團法人民間司法改革基金會備份。
